臺灣高雄地方法院刑事裁定　　　　　　　110年度訴字第216號
聲　請　人　凃宣語


　
上列聲請人因被告陳乃華違反槍砲彈藥刀械管制條例案件，聲請
發還扣押物，本院裁定如下：
    主  文
扣案之手機壹支（IMEI：000000000000000，含
門號0000000000SIM卡壹張），准予發還。
其餘聲請駁回。
    理  由
一、聲請意旨略以：
  ㈠扣案之門號0000000000號iPhone手機1支（IMEI：000000000
    000000，下稱iPhone手機一），為聲請人所有，該手機與被
    告本案犯行無關連性，爰請求准予發還等語。
  ㈡另臺灣高雄地方檢察署（下稱高雄地檢）於本案偵辦期間，
    曾持本院109年度聲搜字第1566號搜索票於110年1月4日對聲
    請人執行搜索，除扣押操作槍1支外，並扣押門號000000000
    0號iPhone手機（IMEI：000000000000000，下稱iPhone手機
    二），此為109年10月30日本院駁回檢察官羈押聲請後，被
    告經釋放才重新購買及申報同門號SIM卡插用，上開操作槍1
    支業據通知領回，惟該手機尚未發還，亦未列於高雄地檢移
    送本院之扣押物品清單中，請本院查明上開物品之所在地暨
    審酌有無繼續扣押之必要。
二、按扣押物若無留存之必要者，不待案件終結，應以法院之裁
    定或檢察官命令發還之；其係贓物而無第三人主張權利者，
    應發還被害人。扣押物因所有人、持有人或保管人之請求，
    得命其負保管之責，暫行發還，刑事訴訟法第142 條第1 項
    、第2 項固定有明文。惟所謂扣押物無留存之必要者，乃指
    非得沒收之物，且又無留作證據之必要者，始得依前開規定
    發還；倘扣押物尚有留存之必要者，即得不予發還；又該等
    扣押物有無留存之必要，並不以經確認可為證據或係得沒收
    之物為必要。且有無繼續扣押必要，應由法院依審理過程進
    行各階段調查所得之證據資料，予以審酌。
三、經查：
  ㈠聲請人因被告陳乃華涉違反槍砲彈藥刀械管制條例案件，經
    警執行扣押，扣得如聲請意旨㈠所示之iPhone手機一1支，
    並據移送至本院等情，此有內政部警政署刑事警察局109年
    10月30日扣押筆錄、扣押物品目錄表、扣押物品收據、本院
    110年度院總管字第580號扣押物品清單在卷可稽。查上開手
    機內之通訊軟體Telegram中，與暱稱「大哥」之對話內容部
    分與本案有關，上開對話並經擷圖附於卷內，而屬本案證據
    之一部；而本案目前仍在準備程序階段，對於卷內各證據之
    證據能力是否有爭執、是否援引作為本案攻防之證據等，均
    仍未獲定論，有隨訴訟程序之發展而有其他調查之可能，難
    謂已無留存之必要。故為日後審理之需暨保全證據之可能，
    尚難於目前階段裁定發還。就此部分之聲請為無理由，應予
    駁回。
  ㈡另就聲請意旨㈡部分，經查，上開手機於偵查中經高雄市政
    府警察局楠梓分局（下稱楠梓分局）查扣，有楠梓分局110
    年01月04日搜索扣押筆錄、扣押物品目錄表、扣押物品收據
    在卷。嗣檢察官提起公訴時，除未將該手機或SIM卡列入證
    據清單以證明本案之待證事實，另本院詢問承辦檢察官意見
    後，亦據承辦檢察官表示該手機別無他用，可審酌通知發還
    等語，有臺灣高雄地方檢察署110年10月20日雄檢榮有109偵
    22373字第1100067936號函在卷可證，可認上開扣押物品應
    無留存繼續扣押之必要。依據上開規定，聲請人聲請發還，
    並無不合，應予准許。
四、依刑事訴訟法第142條第1項前段、第220條，裁定如主文。
中    華    民    國   110    年    10    月    21    日
                  刑事第十三庭  審判長法  官  陳紀璋
　
                                      法  官  翁瑄禮
　
                                      法  官  李怡蓉
　
以上正本證明與原本無異。
如不服本裁定，應於收受送達後5 日內向本院提出抗告狀。
因疫情而遲誤不變期間，得向法院聲請回復原狀。
中    華    民    國   110    年    10    月    22    日
                                      書記官  胡孝琪